【裁判字號】    94,訴,2074
【裁判日期】    950120
【裁判案由】    毒品危害防制條例
【裁判全文】
臺灣板橋地方法院刑事判決              94年度訴字第2074號
公  訴  人  臺灣板橋地方法院檢察署檢察官
被      告  甲○○
上列被告因違反毒品危害防制條例案件，經檢察官提起公訴（94
年度毒偵字第4108號），暨同署檢察官移送併案審理（94年度毒
偵字第7095號），被告於本院準備程序進行中就被訴事實為有罪
之陳述，經本院合議庭裁定由受命法官獨任進行簡式審判程序，
並判決如下：
    主  文
甲○○連續施用第一級毒品，累犯，處有期徒刑壹年。
扣案分裝鏟壹支、殘渣袋壹個均沒收；第壹級毒品海洛因貳包（
合計淨重零點肆貳公克，空包裝總重零點參柒公克）、殘渣袋壹
個內之第壹級毒品海洛因殘留（量微無法析離）均沒收銷毀。
    事  實
一、甲○○曾犯有竊盜、違反麻醉藥品管理條例罪及毒品危害防
    制條例罪等案件，所犯最後1 次違反毒品危害防制條例罪案
    件，經本院於民國90年1 月9 日，以90年度板簡字第21號判
    處有期徒刑3 月，如易科罰金以3 佰元折算1 日，嗣於90年
    2 月12日判決確定，甫於93年3 月3 日執行完畢。又因施用
    毒品案件，經本院以89年毒聲字第6608號裁定送觀察勒戒，
    嗣因有繼續施用毒品傾向，經本院以89年毒聲字第6887號裁
    定令入戒治處所施以強制戒治1 年，嗣經同院以90年毒聲字
    第23 95 號裁定停止戒治，於90年7 月6 日停止戒治出所，
    所餘戒治期間交付保護管束，於90年11月30日保護管束期滿
    執行完畢。詎甲○○仍不知悔改，於上開強制戒治執行完畢
    後5 年內復基於同時施用第1 級毒品海洛因、第2 級毒品安
    非他命之同一概括犯意，先自93年12月23日於臺北縣樹林市
    （靠近新莊市迴龍）不詳門牌其友人住處，以香煙吸食之施
    用方式，施用第1 級毒品海洛因，隨後並陸續予以施用；嗣
    自94年7 月25日起至94年11月21日左右，復基於承前同時施
    用第1 級毒品海洛因、第2 級毒品安非他命之同一概括犯意
    ，將第1 級毒品海洛因與第2 級毒品安非他命混合，以香煙
    點燃之方式，分別在臺北縣樹林市○○街14巷4 號3 樓不詳
    姓名友人住處與同市○○街46巷6 號1 樓不詳姓名友人住處
    ，同時連續施用第1 級毒品海洛因與第2 級毒品安非他命，
    平均每2 周施用第1 級毒品海洛因與第2 級毒品安非他命1
    次，計連續施用第1 級毒品海洛因與第2 級毒品安非他命多
    次。
二、嗣甲○○於94年7 月26日下午2 時59分許，經警持搜索票於
    臺北縣樹林市○○街14巷4 號3 樓不詳姓名友人住處查獲，
    並經警於甲○○前開居住之房間內，扣得甲○○所有供施用
    之第1 級毒品海洛因2 包（合計淨重0 點42公克，空包裝總
    重0 點37公克；起訴書記載為毛重共約0.8 公克）與甲○○
    所有供施用第1 級毒品海洛因所用之分裝鏟1支。
三、甲○○繼於94年11月23日晚間7 時50分許，在臺北縣樹林市
    ○○街46巷6 號1 樓經警查獲，並經警扣得甲○○所有供施
    用第1 級毒品海洛因所用之盛裝殘渣袋1 個（內有毒品海洛
    因殘留，量微無法析離）。
四、案經臺北市政府警察局文山第一分局報請臺灣板橋地方法院
    檢察署檢察官偵查起訴暨臺北縣政府警察局新莊分局報請同
    署檢察官移送併案審理（94年度毒偵字第7095號）。
    理  由
一、上揭事實業據被告甲○○分別於警詢、偵查中與本院調查及
    審理時坦承不諱（本院卷第30頁、第33頁至第39頁）；又被
    告甲○○於事實欄第2 段所述時地經警查獲後採尿檢驗結果
    ，分別有安非他命陽性反應與鴉片類陽性反應各等情，此有
    台灣檢驗科技股份有限公司出具之濫用藥物尿液檢驗報告（
    報告日期：2005／08／08；檢體編號：010608）、毒品案件
    尿液檢體委驗單各1 紙（94年度毒偵字第4108號偵查卷第43
    頁、第45頁）；於事實欄第3 段所述時地經警查獲後採尿檢
    驗結果亦有安非他命陽性反應與鴉片類陽性反應，此亦有上
    開公司出具之濫用藥物尿液檢驗報告（報告日期：2005／12
    ／7 ；檢體編號：102630─1）與 煙毒麻醉藥品案被移送者
    姓名及代碼對照表各1 紙在卷可稽（本院卷第11之5 頁、11
    之6 頁）；此外並有如上開事實欄第2段、第3段經警查扣之
    毒品海洛因2 包、分裝鏟1 支及盛裝施用第1 級毒品海洛因
    之殘渣袋（內有毒品海洛因殘留，量微無法析離）1 個各扣
    案足證。而前開白粉2 包經送檢驗結果，確實含有第1 級毒
    品海洛因成分，合計淨重0 點42公克，空包裝總重0 點37公
    克等情，此亦有法務部調查局鑑定通知書1 紙在卷可證（本
    院卷第11頁）。本件事證明確，被告連續施用第1 級毒品海
    洛因、第2 級毒品安非他命等犯行均應堪認定。
二、按有關甲基安非他命和海洛因可否同時放玻璃球內燒烤後，
    由施用人予以同時併行吸食施用？同時施用是否會引起排斥
    乙節？業經臺灣高等法院於審理另案被告莊定秋毒品一案（
    臺灣高等法院９３年度上訴字第８８４號毒品案件）時向行
    政院退除官兵輔導委員會臺北榮民總醫院函詢，依該醫院覆
    稱：一般而言，甲基安非他命或海洛因大多分開使用，但下
    列情況會有混用時候：１、有些海洛因使用者喜好加入甲基
    安非他命以增加其舒暢感，２、原先使用甲基安非他命者開
    始嚐試使用海洛因時，３、有些海洛因成癮者偶而會施用安
    非他命來消除海洛因戒斷時出現之不舒服症狀，４、有些海
    洛因被販毒者加入甲基安非他命以增加其重量。因此，在上
    述之第１及第２情況下，較為常見甲基安非他命和海洛因同
    時放在玻璃球內燒烤吸用，這兩種藥物同時施用不會引起排
    斥，甚至在欣快感方面有被加強的可能等語，有該醫院９３
    年５月１１日北總內字第０９３００２３３７２號函影本在
    卷足憑；顯見被告所稱其將海洛因及安非他命同時放置於香
    煙點燃施用等情，尚非無據；可見被告前開供稱其將第1 級
    毒品海洛因與第2 級毒品安非他命同時混合施用等情應可採
    信。
三、查海洛因與安非他命分別屬於毒品危害防制條例第2 條第2
    項第1 款、第2 款所列之第1 級毒品、第2 級毒品；核被告
    甲○○所為，係犯毒品危害防制條例第10條第1 項施用第1
    級毒品罪及同條第2 項之施用第2 級毒品罪。被告先後多次
    施用第1 級毒品海洛因及第2 級毒品安非他命之行為，均時
    間緊接，犯罪構成要件相同，顯係基於概括犯意為之，應各
    依連續犯規定論以一罪，並加重其刑；又被告同時連續施用
    第1 級毒品、第2 級級毒品，係屬一行為觸犯數罪名之想像
    競合關係，應從一重之連續施用第1 級毒品罪論處；公訴人
    雖僅就被告於94年7 月25日施用第1 級毒品海洛因與第2 級
    毒品安非他命部分予以起訴，惟其餘如上開事實欄第一段所
    述漏未起訴部分（即除前開已起訴於94年7 月25日施用第1
    級毒品海洛因與第2 級毒品安非他命部份以外，自93年12月
    23 日 起至94年11月21日左右，施用第1 級毒品海洛因及同
    時施用第2 級毒品安非他命部分，含94年度毒偵字第7095號
    移送併案審理部分），業據被告於本院審理時供承在卷，上
    開漏未起訴之其餘連續施用第1 級毒品海洛因與第2 級毒品
    安非他命犯行部分，因與前開已起訴施用第1 級毒品海洛因
    與第2 級毒品安非他命部分，分別有有想像競合與連續犯之
    裁判上一罪之關係，均為起訴效力所及，基於審判不可分之
    關係，本院自得併予審判，併予敘明。被告所犯上開如事實
    欄第１段所述之施用第1 級毒品海洛因、第2 級毒品安非他
    命等犯行，上開非法持有海洛因及安非他命之低度行為，各
    為其施用之高度行為所吸收，均不另論罪；公訴人起訴書雖
    認為被告所犯上開二罪係犯意個別，應依數罪併合處罰云云
    。惟查被告於本院審理時，業已供稱其本人係將第1 級毒品
    海洛因及第2 級毒品安非他命混合施用等語明確在卷（本院
    卷第36頁、37頁）；並經蒞庭公訴檢察官於本院蒞庭論告時
    ，改稱指明被告所犯上開施用第1 級毒品海洛因及第2 級毒
    品安非他命之行為，係屬一行為觸犯上開二罪名，應依刑法
    第55條想像競合之關係，從一重論以施用第1 級毒品罪，並
    依連續犯論處（本院卷第39頁），併予敘明。查被告有如事
    實欄第一段所述之犯罪科行執行情形，此有有臺灣高等法院
    被告全國前案紀錄表1 紙在卷可稽，其於有期徒刑執行完畢
    後，5 年內再犯本件有期徒刑之本罪，應依刑法第47條累犯
    之規定加重其刑。爰審酌被告有如事實欄第一段所載之多次
    犯罪執行前科，施用毒品之時間將近1 年；平均每2 週施用
    上開2 種毒品，且係將第1 級毒品海洛因與第2 級毒品安非
    他命混合，再以香煙點燃之方式施用毒品；惟其於本院審理
    時已坦承犯行，犯後態度良好，已有悔意等一切情狀，量處
    如主文所示之刑，以示懲儆。
四、又上開如事實欄第2 段所述分裝鏟1 支，係被告甲○○所有
    供施用第1 級毒品海洛因所用之物品；事實欄第3 段殘渣袋
    1 個，係被告所有供盛裝施用第1 級毒品海洛因所用之之物
    ，均據被告於本院審理時供承在卷，故上開分裝鏟1 支與殘
    渣袋1 個均宣告沒收。同上如事實欄第2 段所述第1 級毒品
    海洛因2 包（合計淨重0 點42公克，空包裝總重0 點37公克
    ）係被告甲○○所有供施用毒品之物；同上如事實欄第3 段
    殘渣袋1 個內所含之第1 級毒品海洛因殘留（量微無法析離
    ）；均應依毒品危害防制條例第18第1 項前段，沒收銷毀之
    。
據上論斷，應依刑事訴訟法第299 條第1 項前段、第273 條之1
第1 項、毒品危害防制條第10條第2 項、第1 項、第18條第1 項
前段；刑法第11條前段、第56條、第55條、第47條、第38條第1
項第2 款，判決如主文。
本案經檢察官蔡元仕到庭執行職務。
中    華    民    國    95    年    1    月     20   日
             刑事第五庭    法  官  陳坤地
上列正本證明與原本無異。
如不服本判決，應於判決送達後10日內向本院提出上訴狀。
                           書記官  李淑秋
中    華    民    國    95    年    1     月    20    日
附錄本案論罪科刑法條全文
毒品危害防制條例第10條：
施用第1級毒品者，處6月以上5年以下有期徒刑。
施用第2級毒品者，處3年以下有期徒刑。


司法院資訊處製作；財團法人民間司法改革基金會備份。
